ro-RO: Metodă de preparare: Coacere; Grătar gătit lent și afumat; Fierbere; Înăbușire; Rumenire; Prăjire în baie de ulei; Prăjire în ulei; Grătar; Microunde; Prăjire în tigaie; Poșare; Prăjire în cuptor; Sotare; Gătire la abur; Tocană; Perpelire; Altele
sv: Tillagningsmetod: Bakning; Barbecuing; Kokande; Bräsering; Gassande; Fritera; Fräsning; Grillning; Mikrovågsugn; Fräsning; Tjuvjakt; Stekning; Sautéing; Ångande; Stegning; Wokad stekning; Övrigt
zh-CN: 烹调方法: 烘烤; 烧烤; 沸腾; 焖烧; 炙烤; 油炸; 煎炸; 铁扒; 微波; 平底锅煎; 水煮; 烤; 炒; 蒸; 炖; 爆炒; 其他
hu: Elkészítési mód: Sütés; Barbecue; Főzés; Párolás; Roston sütés; Bő olajban/zsírban sütés; Olajban/zsírban sütés; Grillezés; Mikrohullámú sütőben sütés; Serpenyőben sütés; Posírozás; Pecsenyesütés; Hirtelen sütés; Abálás; Párolás; Kevergetve sütés; Egyéb
nl: Kookmethode: Bakken; Barbecuen; Koken; Smoren; Roosteren; Frituren; Aanbraden; Grillen; In magnetron; Frituren in pan; Pocheren; Braden; Sauteren; Stomen; Stoven; Roerbakken; Andere
sk-SK: Spôsob prípravy jedla: Pečenie; Grilovanie; Varenie; Dusenie; Grilovanie; Hlboké vyprážanie; Vyprážanie; Grilovanie; Príprava v mikrovlnej rúre; Vyprážanie na panvici; Varenie; Praženie; Príprava soté; Naparovanie; Dusenie; Opekanie za stáleho miešania; Iné
cs: Způsob přípravy: Pečení; Barbecue; Vaření; Dušení; Grilování v troubě; Fritování; Smažení; Grilování; Vaření v mikrovlnné troubě; Smažení na pánvi; Pošírování; Opékání; Restování; Napařování; Dušení; Smažení za stálého míchání; Jiné
it: Metodo di cottura: Cottura al forno; Barbecue; Bollitura; Brasare; Cottura alla griglia; Frittura profonda; Frittura; Grigliare; Microonde; Frittura in padella; Bollitura; Arrostitura; Soffriggere; Cottura a vapore; Stufare; Stir frying; Altro
en: Cooking method: Baking; Barbecuing; Boiling; Braising; Broiling; Deep frying; Frying; Grilling; Microwaving; Pan frying; Poaching; Roasting; Sautéing; Steaming; Stewing; Stir frying; Other
nb: Matlagingsmetode: Baking; Grilling; Kokende; Langtidssteking; Grillsteking; Frityrsteking; Steking; Grilling; Mikrobølgeovn; Steking på panne; Posjering; Steking; Surring; Damping; Stuing; Wokking; Annet
ja: 調理方法: ベーキング; バーベキュー; 煮沸; 蒸し煮; ブロイル; 揚げ; フライ; グリル; 電子レンジ; フライパンでのフライ; ポーチ; ロースト; ソテー; 蒸し; 煮込み; 炒め; その他
es: Método de cocción: Hornear; Barbacoa; Hervor; Estofar; Asar a la parrilla; Freír; Freír; Asar; Microondas; Freír en sartén; Escalfar; Asar; Saltear; Cocinar al vapor; Guisar; Saltear; Otros
pt-BR: Método de cozimento: Cozimento; Churrasco; Ebulição; Refogado; Grelhado; Fritar por imersão; Fritar; Grelhar; Microondas; Fritar na frigideira; Cozido na água; Torrado; Refogado na manteiga; Cozinhar a vapor; Guisado; Refogar com óleo; Outro
sl-SI: Način kuhanja: Peka; Peka na žaru; Vrenje; Dušenje; Kuhanje na žaru; Globoko cvrtje; Cvrtje; Pečenje na žaru; Mikrovalovna pečica; Cvrtje v ponvi; Poširanje; Praženje; Cvrtje z malo maščobe; Kuhanje na pari; Počasno dušenje; Mešano cvrtje; Drugo
bg-BG: Метод на готвене: Печене; Барбекю; Варене; Задушаване; Печене на скара; Дълбоко пържене; Пържене; Печене на грил; Готвене в микровълнова печка; Пържене в тиган; Поширане; Изпичане; Сотиране; Варене на пара; Сваряване; Пържене с разбъркване; Други
fr: Méthode de cuisson: Cuisson au four; Faire un barbecue; Ébullition; Braiser; Griller; Friture; Friture; Griller; Passer au micro-ondes; Frire à la poêle; Pocher; Rôtir; Faire sauter; Cuisson vapeur; Mijoter; Sauté au wok; Autre
pt-PT: Método de cozedura: Cozer; Churrasco; Ebulição; Refogar; Grelhado; Fritura; Fritar; Grelhar; Aquecer no microondas; Frigideira; Escalfar; Assar; Saltear; Cozinhar a vapor; Estufar; Frito; Outro
tr: Pişirme Metodu: Pişirme; Barbekü; Kaynatma; Ağır ateşte pişirme; Kavurma; Derin kızartma; Kızartma; Izgara; Mikrodalga fırınla ısıtma; Tavada kızartma; Buğulama; Kavurma; Soteleme; Buharda pişirme; Pişirme; Karıştırarak kızartma; Diğer
zh-TW: 烹飪方式: 烘焙; 燒烤; 沸騰; 燜燒; 炙烤; 油炸; 煎炸; 燒烤; 微波; 煎炸; 水煮; 烘焙; 炒; 蒸; 燉煮; 翻炒; 其他
el: Μέθοδος μαγειρέματος: Ψήσιμο; Μπάρμπεκιου; Βράσιμο; Μπρεζάρισμα; Ψήσιμο; Βαθύ τηγάνισμα; Τηγάνισμα; Ψήσιμο στη σχάρα; Ψήσιμο στον φούρνο μικροκυμάτων; Τηγάνισμα με λίγο λάδι; Ποσάρισμα; Σούβλισμα; Σοτάρισμα; Άχνισμα; Σιγομαγείρεμα; Στιρ φράι; Άλλο
lt-LT: Gaminimo būdas: Kepimas; Kepimas ant grotelių; Virimas; Troškinimas; Kepimas orkaitėje; Gruzdinimas; Virimas aliejuje; Kepimas griliuje; Šildymas mikrobangų krosnelėje; Kepimas keptuvėje; Virimas ant silpnos ugnies; Skrudinimas; Sautéing; Gaminimas garuose; Troškinimas; Apkepimas įkaitintame aliejuje; Kita
vi: Phương pháp nấu: Nướng trong lò; Nướng BBQ; Sôi; Om; Nướng trên bếp; Chiên ngập dầu; Rán; Nướng; Bỏ lò vi sóng; Rán ít dầu; Chần; Rang; Áp chảo; Hấp; Hầm; Xào; Khác
fi: Ruoanlaittomenetelmä: Paistaminen; Grillaus; Kiehutus; Hauduttaminen; Paistaminen; Uppopaisto; Paistaminen; Grillaus; Kuumennus mikroaaltouunissa; Pannulla paistaminen; Haudutus; Paahtaminen; Paistaminen; Höyrytys; Haudutus; Paistaa sekoitellen; Muu
pl: Technika wykonania: Pieczenie; Grillowanie; Gotujący; Duszenie; Pieczenie; Smażenie w głębokim tłuszczu; Smażenie; Pieczenie na rożnie; W mikrofalówce; Smażenie na patelni; Gotowanie w małej ilości płynu; Prażenie; Podsmażanie; Gotowanie na parze; Duszenie; Smażenie z mieszaniem; Inne
de: Kochmethode: Backen; Am offenen Feuer braten; Sieden; Andünsten; Kochen; Frittieren; Braten; Grillen; In der Mikrowelle erhitzen; Braten in der Pfanne; Pochieren; Rösten; Sautieren; Dämpfen; Schmoren; Unter Rühren anbraten; Sonstiges
ko: 조리 방식: 베이킹; 바베큐; 끓이기; 조림; 구이; 튀김; 부침; 굽기; 전자레인지 돌리기; 후라이팬 볶음; 포칭; 오븐 구이; 소테; 찜; 스튜; 볶음; 기타
th: วิธีทำอาหาร: อบ; บาร์บีคิว; ใช้การต้ม; เคี่ยว; ย่าง; ทอดกรอบ; ทอด; ปิ้ง; ไมโครเวฟ; ทอดในกระทะ; โพช; ปิ้งย่าง; ซอเต; นึ่ง; เคี่ยวด้วยไฟอ่อน; ผัด; อื่นๆ
ru: Способ приготовления: Выпечка; Приготовление на гриле; Кипячение; Тушение; Жарка на огне; Глубокая прожарка; Жарка; Жарка на гриле; Приготовление в СВЧ; Жарка на сковороде; Припускание; Запекание; Пассерование; Приготовление на пару; Тушение; Жарка во фритюре; Другое
hr-HR: Metoda kuhanja: Pečenje; Roštiljanje; Kuhanje; Dinstanje; Pečenje na rešetki; Prženje u dubokom ulju; Prženje; Grilanje; Mikrovalovi; Prženje u tavi; Poširanje; Pečenje u plehu; Pirjanje; Kuhanje na pari; Kuhanje u malo tekućine; Prženje uz miješanje; Ostalo
da: Madlavningsmetode: Bagning; Grillning; Kogning; Braisering; Grillning; Friturestegning; Stegning; Grillning; Mikrobølgeovn; Pandestegning; Pochering; Ristning; Sautéring; Dampning; Kogning; Stegning under omrøring; Andet